宣示判決筆錄
原      告  施宏逸  
被      告  林柏瑋  
上列被告因洗錢防制法等案件（110 年度金簡字第40號），經原
告提起請求損害賠償之附帶民事訴訟（110 年度簡附民字第43號
），經本院刑事庭裁定移送前來，由本院以110 年度中簡字第29
31號損害賠償事件受理，於中華民國110 年11月17日上午9 時45
分整在臺灣臺中地方法院臺中簡易庭宣示判決，出席職員如下：
    法      官  林筱涵
    書  記  官  張峻偉
朗讀案由。
法官朗讀主文宣示判決如下：
    主      文
被告應給付原告新臺幣參拾陸萬肆仟元，及自民國一一○年八月
十七日起至清償日止，按週年利率百分之五計算之利息。
本判決得假執行。   
    事實及理由之要領
一、原告主張：被告依其智識程度與社會生活經驗，可知悉金融
    帳戶為個人信用、財產之重要表徵，而國內社會上層出不窮
    之犯罪集團為掩飾不法行徑，避免執法人員之追究及處罰，
    經常利用他人之金融帳戶掩人耳目，已能預見將其金融帳戶
    存摺、金融卡及密碼提供予不詳之人使用，常與詐欺等財產
    犯罪密切相關，極有可能遭詐欺犯罪者利用作為人頭帳戶，
    便利詐欺犯罪者用以向他人詐騙款項，而幫助詐欺犯罪者從
    事財產犯罪，且受詐騙人匯入款項遭提領後，即產生遮斷資
    金流動軌跡而逃避國家追訴、處罰之洗錢效果，仍基於縱有
    人以其交付之金融帳戶實施詐欺取財犯行，亦不違背其本意
    之幫助詐欺、幫助一般洗錢之不確定故意，於民國109 年11
    月23日23時許，在臺中市北區錦中街與金龍街交岔路口附近
    ，將其申辦、使用之永豐商業銀行帳號000-00000000000000
    號帳戶（下稱系爭帳戶）之存摺、提款卡（含密碼）、網路
    銀行代號及密碼，交付予真實姓名年籍不詳、綽號「砲哥」
    之成年男子，以此方式容任該真實姓名年籍不詳之詐欺集團
    成員使用系爭帳戶遂行財產犯罪。嗣該詐騙集團成員取得系
    爭帳戶後，即共同為自己不法之所有，基於詐欺取財及一般
    洗錢之犯意聯絡，於附表所示之時間，以附表所示之詐騙手
    法詐騙附表所示之原告，使原告陷於錯誤後，依指示轉帳（
    匯款）至系爭帳戶，旋遭詐騙集團成員提領一空。又被告前
    開幫助犯洗錢防制法第14條第1項之罪之行為，業經本院以1
    10 年度金簡字第40號刑事判決判處有期徒刑3 月，併科罰
    金新臺幣（下同）1 萬元在案，被告自應對原告負損害賠償
    責任。為此，爰依侵權行為之法律關係提起本件訴訟，並聲
    明如主文第1 項所示。
二、上開原告主張之事實，業經本院依職權調取本院110 年度金
    簡字第40號（原110 年度金訴字第278 號）刑事卷宗核閱屬
    實，且為被告所不爭執，堪信原告所陳上情為真正，本院即
    採為判決之基礎。
三、按因故意或過失，不法侵害他人之權利者，負損害賠償責任
    。故意以背於善良風俗之方法加損害於他人者亦同；數人共
    同不法侵害他人之權利者，連帶負損害賠償責任；不能知其
    中孰為加害人者，亦同。造意人及幫助人，視為共同行為人
    ，民法第184 條第1 項、第185 條分別定有明文。又數人共
    同為侵權行為加損害於他人，各有賠償其損害全部之責任（
    最高法院19年上字第1202號民事裁判意旨可資參照）。經查
    ，被告幫助不詳詐騙成員以上開方式向原告詐取財物，致原
    告受有364,000元之損害，已如前述，揆諸前開規定，被告
    與該不詳詐欺集團成員應構成共同侵權行為，自應就原告所
    受損害負連帶賠償責任無疑。
四、從而，原告本於侵權行為之法律關係，請求被告給付原告36
    4,000 元，及自起訴狀繕本送達翌日即110 年8月17日起（
    見附民卷第7頁送達證書）至清償日止，按週年利率5 ％計算
    之遲延利息，為有理由，應予准許。
五、原告提起本件刑事附帶民事訴訟，而由本院刑事庭依刑事訴
    訟法第504 條第1 項規定，裁定移送前來，依同條第2 項規
    定免繳納裁判費，且於本院審理期間，亦未滋生其他訴訟必
    要費用，茲參酌臺灣高等法院暨所屬法院95年度法律座談會
    意旨，自無庸為訴訟費用負擔之諭知，併予敘明。
六、假執行宣告之依據：民事訴訟法第389條第1項第3款。
　
如不服本判決，應於送達後20日內，向本院提出上訴狀並表明上
訴理由，如於本判決宣示後送達前提起上訴者，應於判決送達後
20日內補提上訴理由書（須附繕本）。如委任律師提起上訴者，
應一併繳納上訴審裁判費。
中　　華　　民　　國　　110 　年　　11　　月　　17　　日
                  臺灣臺中地方法院臺中簡易庭
                                  法  官  林筱涵
                                  書記官  張峻偉
以上正本證明與原本無異。
中　　華　　民　　國　　110 　年　　11　　月　　17　　日
                                  書記官  張峻偉 
附表：　　　　　　　　　　　　　　　　　
詐騙手法 匯入帳戶 匯款時、地及方式 金額（新臺幣） 詐騙集團成員於109 年11月11日起，以通訊軟體LINE暱稱「張慧欣」之名義邀約原告投資「香港鼎匯商貿有限公司」之奢侈品買賣，再以通訊軟體LINE暱稱「張夢棋」、「涵涵」、「蔡振華」假意購買LV包包、LEIC A相機、OMEGA 腕錶，致原告陷於錯誤，而依LINE暱稱「香港鼎匯商貿有限公司」之指示匯款。 林柏瑋之永豐商業銀行帳戶，帳號：000-00000000000000 109年11月25日11時7分 3萬元   109年11月26日11時2分 7萬6千元   109年11月26日15時 20萬元   109年11月27日9時6分 5萬8千元